臺灣新北地方法院刑事判決
111年度審交易字第1206號
公  訴  人  臺灣新北地方檢察署檢察官
被      告  蘇育正


上列被告因公共危險案件，經檢察官提起公訴（111 年度偵字第
41929 號），被告於準備程序中就被訴之事實認罪，檢察官聲請
改依協商程序而為判決，本院裁定行協商程序，並判決如下：
    主  文
蘇育正駕駛動力交通工具吐氣所含酒精濃度達每公升零點二五毫
克以上，處有期徒刑貳月，如易科罰金，以新臺幣壹仟元折算壹
日。
    事實及理由
壹、本案被告蘇育正已認罪，經檢察官與被告於審判外達成協商
    合意，合意內容如主文所示。經查，上開協商合意並無刑事
    訴訟法第455 條之4 第1 項所列情形之一，檢察官聲請改依
    協商程序而為判決，本院爰不經言詞辯論，於協商合意範圍
    內為協商判決。
貳、本案犯罪事實、證據及應適用之法條，除補充「被告蘇育正
    於111 年11月17日本院準備程序及協商程序中之自白（參本
    院卷附當日各該筆錄）」為證據外，餘均引用附件即檢察官
    起訴書之記載。
參、爰依協商結果判決如主文所示之刑，並諭知易科罰金之折算
    標準。
肆、本判決係依刑事訴訟法第455 條之8 準用同法第454 條所製
    作之協商判決，依法僅需記載犯罪事實、證據名稱及應適用
    之法條，並得以簡略方式為之，如認定之犯罪事實、證據及
    應適用之法條，與檢察官起訴書之記載相同者，得引用之，
    附此敘明。
伍、依刑事訴訟法第455 條之2 第1 項、第455 條之4 第2 項、
    第455 條之8 、第454 條（本件依刑事判決精簡原則，僅記
    載程序法條文），判決如主文。
陸、協商判決除有刑事訴訟法第455 條之4 第1 項第1 款於本訊
    問程序終結前，被告撤銷協商合意或檢察官撤回協商聲請者
    ；第2 款被告協商之意思非出於自由意志者；第4 款被告所
    犯之罪非第455 條之2 第1 項所定得以協商判決者；第6
　　款被告有其他較重之裁判上一罪之犯罪事實者；第7 款法院
    認應諭知免刑或免訴、不受理者情形之一，及違反同條第2
　　項「法院應於協商合意範圍內為判決；法院為協商判決所科
    之刑，以宣告緩刑或2 年以下有期徒刑、拘役或罰金為限」
    之規定者外，檢察官與被告均不得上訴。
柒、如有上開可得上訴情形，應於收受判決送達後20日內向本院
    提出上訴書狀（應敘述具體理由並附繕本）。上訴書狀如未
    敘述理由，則應於上訴期間屆滿後20日內補提理由書於本院
    。
本案經檢察官范孟珊、葉國璽偵查起訴，由檢察官陳炎辰到庭執
行公訴。
中　　華　　民　　國    111   年 　 11  　月 　 29  　日
                刑事第二十四庭  法  官　李俊彥   
以上正本證明與原本無異。
                                書記官  林慈恩
中　　華　　民　　國　  111 　年　  11    月    29    日
附錄本判決論罪之法律條文：
中華民國刑法第185 條之3
駕駛動力交通工具而有下列情形之一者，處2 年以下有期徒刑，
得併科20萬元以下罰金：
一、吐氣所含酒精濃度達每公升零點二五毫克或血液中酒精濃度
    達百分之零點零五以上。
二、有前款以外之其他情事足認服用酒類或其他相類之物，致不
    能安全駕駛。
三、服用毒品、麻醉藥品或其他相類之物，致不能安全駕駛。
因而致人於死者，處3 年以上10年以下有期徒刑；致重傷者，處
1 年以上7 年以下有期徒刑。
曾犯本條或陸海空軍刑法第54條之罪，經有罪判決確定或經緩起
訴處分確定，於5 年內再犯第1 項之罪因而致人於死者，處無期
徒刑或5 年以上有期徒刑；致重傷者，處3 年以上10年以下有期
徒刑。
--------------------------------------------------------
附件：
臺灣新北地方檢察署檢察官起訴書
                                    111年度偵字第41929號
　　被　　　告　蘇育正　男　47歲（民國00年0月00日生）
　　　　　　　　　　　　住○○市○○區○○○街00號2樓
　　　　　　　　　　　　國民身分證統一編號：Z000000000號
上列被告因公共危險案件，業經偵查終結，認應提起公訴，茲將
犯罪事實及證據並所犯法條分敘如下：　
　　    犯罪事實
一、蘇育正於民國111年8月26日3時30分許，在新北市○○區○○○路
    000號公司內飲酒後，明知飲酒後不得駕駛動力交通工具，
    仍基於酒後駕駛動力交通工具之犯意，於111年8月26日9時
    許，自上開公司駕駛車牌號碼00-0000號自用小客貨上路，
    嗣行經新北市○○區○○路000號前，為警攔查施以酒測，並於
    同日9時41分許測得其吐氣所含酒精濃度達每公升0.27毫克
    ，而查悉上情。
二、案經新北市政府警察局新莊分局報告偵辦。
　　    證據並所犯法條
一、上揭犯罪事實，業據被告蘇育正於警詢及偵查中均坦承不諱
    ，復有新莊分局酒精測定紀錄表、新北市政府警察局吐氣酒
    精濃度檢測程序暨拒測法律效果確認單、新北市政府警察局
    舉發違反道路交通管理事件通知單、新北市政府警察局執行
    交通違規移置車輛保管收據、公路監理電子閘門系統查詢結
    果、財團法人工業技術研究院呼氣酒精測試器檢定合格證書
    各1份在卷可稽，被告犯嫌堪以認定。
二、核被告所為，係犯刑法第185條之3第1項第1款之駕駛動力交
    通工具而吐氣所含酒精濃度達每公升0.25毫克以上罪嫌。
三、依刑事訴訟法第251條第1項提起公訴。
　　此　　致
臺灣新北地方法院
中　　華　　民　　國　 111　　年　　9 　　月　　14　　日
　　　　　　　　　　　　　　  檢　察　官　范孟珊
　　　　　　　　　　　　　　　　　　　　　葉國璽